臺灣臺北地方法院民事裁定　九十一年仲聲更（一）字第一號
　　聲　請　人　國立中正大學
　　法定代理人　羅仁權
　　相　對　人　寶固營造股份有限公司
　　法定代理人　張本盛
右當事人間聲請停止執行事件，本院於九十年十二月二十一日以九十年度仲聲字第二
九號裁定後，相對人提出抗告，經臺灣高等法院以九十年度抗字第一四號廢棄原裁定
並發回，本院更為裁定如左：
    主      文
聲請人除依臺灣臺北地方法院提存所九十一年度存字第一號所提存之新台幣捌仟捌佰
萬元等值之臺灣銀行嘉義分行可轉讓之定期存單外，於補增新台幣五千六百八十一萬
四千二百九十三元或同面額之臺灣銀行嘉義分行可轉讓之定期存單為擔保後，臺灣嘉
義地方法院九十年度執字第九一四四號執行事件之強制執行程序，於本院九十年仲訴
字第二三號撤銷仲裁判斷事件判決確定前應暫予停止。
    理      由
一、按當事人提起撤銷仲裁判斷之訴者，法院得依當事人之聲請，定相當並確實之擔
    保，裁定停止執行。仲裁法第四十二條第一項定有明文。
二、本件聲請人以其與相對人間請求給付工程款等事件，經中華民國仲裁協會八十九
    年度仲聲仁字第００六號仲裁判斷後，相對人以前述判斷書及本院九十年度仲執
    字第二二號民事裁定、臺灣高等法院九十年度抗字第三八一七號民事裁定為執行
    名義，向臺灣嘉義地方法院民事執行處聲請對聲請人之財產為強制執行（案號：
    臺灣嘉義地方法院九十年度執字第九一四四號），並經核發執行命令在案，惟因
    上開執行名義所據之中華民國仲裁協會八十九年度仲聲仁字第００六號仲裁判斷
    ，因涉有得為撤銷仲裁判斷之事由，業據聲請人依法向本院提起撤銷仲裁判斷之
    訴，並以此為理由，聲請裁定停止臺灣嘉義地方法院九十年度執字第九一四四號
    執行事件之強制執行等語。
三、相對人則提出：其公司自九十一年四月份至八月份應到期之票據，合計二千六百
    零四萬五千一百六十三元；銀行四月三十日到期貸款，共一億五千八百四十五萬
    八千八百零四元；財政部應納稅款八十五年度營利事業所得稅為一千七百五十萬
    九千一百七十五元、印花稅為一百零六萬二千八百一十元，而主張其如無法受償
    以五年時間計，其損害額度如下：
  (一)、票據追償以年率百分之六計算，五年利息為七百八十一萬三千五百四十九元。
  (二)、銀行追償貸款，以五年計算違約金及利息，合計為四千五百八十八萬六千七百
      一十九元。
  (三)、財政部國稅局追償稅款，以五年利息及遲延罰款，合計為四千八百六十六萬五
      千八百八十一元。
  (四)、追償過程使相對人無法正常營運，導致銀抽銀根使相人面臨倒閉，所產生之損
      害粗估二億八千二百五十四萬五千八百七十五元。
    是相對人之損害額度為三億八千四百九十一萬二千零二十四元。
四、查本件聲請人應給付予相對人之執行債權為八千七百四十二萬三千六百二十七元
    及自八十八年七月十四日起至清償日止，按年息百分之五計算之利息，此有臺灣
    嘉義地方法院民事執行處九十年十一月二十二日嘉院興民九十執弘字第九一四四
    號執行命令附於本院九十年度仲聲字第二十九號卷可證。亦即，如加計法定遲延
    利息至九十年十一月二十二日，其利息金額為一千零三十一萬一千三百三十六元
    （87,423,627元×0.05÷365日＝11,976元/日、11976元×861日〈88/04/14至
    90/11/22共861日〉＝10,311,336），是如聲請人依執行命令主旨所示於三十日
    內給付，相對人所可受之金額為九千八百七十一萬一千四百六十一元（
    87,423,627＋10,311,336＋359,280〈11,976元×30日＝359,280〉＋617,218〈
    執行費〉＝98,711,461）。亦即，相對人計算其無法及時受償之損害，即應以九
    千八百七十一萬一千四百六十一元為計算基準，而非以相對人所有負債之總額為
    據。從而，以相對人主張五年內未受償之計算基礎
  (一)、票據部分債務為二千六百零四萬五千一百六十三元以百分之六計算，為七百八
      十一萬三千五百四十九元。
  (二)、消費借貸債務部分，依九千八百七十一萬一千四百六十一元扣除票據債務後，
      可依餘額七千二百零四萬九千零八十元計算，依相對人所述利息最高之泛亞銀
      行之百分之九年利率計算，利息部分為三千二百四十二萬二千零八十六元（
      72,049,080×0.09×5）、違約金為六百四十八萬四千四百一十五元（
      72,049,080×0.018×5），共為三千八百九十萬六千五百零一元。
  (三)、相對人所主張積欠之八十五年度營利事業所得稅及印花稅既係自八十五年間積
      欠，自與本件相對人可於九十年十一月二十二日取得執行命令後之債權無涉。
      縱相對人得以之納稅，惟相對人亦主張本件債權可以之清償銀行之債務，依前
      開之計算亦已無餘額，是相對人所主張積欠之稅款損害自與本件停止執行無因
      果關係。
  (四)、相對人主張因本件未及時受償可能倒閉之詞純屬相對人臆測之詞，未見相對人
      提出證據釋明之，是其以資本額及正常營運可得之預期利益提列為本件之損害
      並無相對之證據可資為憑，自非可採。
五、從而，本件審究執行案與撤銷仲裁判斷訴訟案後，認為聲請人之聲請為有理由，
    本院認聲請人以提供相對人可能受損害之四千六百七十二萬零五十元，（
    38,906,501＋7,813,549）加計九千八百七十一萬一千四百六十一元執行債權，
    合計為一億四千四百八十一萬四千二百九十三元，是聲請人除已依臺灣臺北地方
    法院提存所九十一年度字第一號所提存之新台幣捌仟捌佰萬元等值之臺灣銀行嘉
    義分行可轉讓之定期存單外，於補增新台幣五千六百八十一萬四千二百九十三元
    或同面額之臺灣銀行嘉義分行可轉讓之定期存單為擔保後，其聲請應予准許。
六、爰依仲裁法第五十二條、非訟事件法第八條第一項裁定如主文。
中　　　華　　　民　　　國　　九十一　　年　　　五　　　月　　　二　　　日
                                        民事第四庭法    官  洪于智
右為正本係照原本作成
如對本裁定抗告須於裁定送達後十日內向本院提出抗告狀
中　　　華　　　民　　　國　　九十一　　年　　　五　　　月　　 二  　　日
　　　　　　　　　　　　　　　　　　　　　　　　　　書記官　林佳蘋
